臺灣桃園地方法院民事裁定　　　　　　　 100年度聲字第54號
聲　請　人　中勤實業股份有限公司
法定代理人　江枝茂
相　對　人　彰化商業銀行股份有限公司
法定代理人　李庸三
相　對　人　江百川
　　　　　　陳世強
上列當事人間聲請停止強制執行事件，本院裁定如下：
    主  文
聲請人供擔保新臺幣參佰零柒萬陸仟伍佰元後，本院九十七年度
司執字第九一○六號強制執行事件就坐落桃園縣龜山鄉○○段二
二○、二二一地號土地上如附表所示建物之強制執行程序，於本
院一○○年度訴字第三七四號第三人異議之訴事件判決確定或終
結前應暫予停止。
    理  由
一、按第三人就執行標的物有足以排除強制執行之權利者，得於
    強制執行程序終結前，向執行法院對債權人提起異議之訴；
    次按有回復原狀之聲請，或提起再審或異議之訴，或對於和
    解為繼續審判之請求，或提起宣告調解無效之訴、撤銷調解
    之訴，或對許可強制執行之裁定提起抗告時，法院因必要情
    形或依聲請定相當並確實之擔保，得為停止強制執行之裁定
    ，強制執行法第15條及第18條第2 項分別定有明文。
二、本件聲請意旨略以：本院97年度司執字第9106號清償債務強
    制執行事件查封之桃園縣龜山鄉○○段220 、221 地號土地
    上之建物，部分係聲請人所有，聲請人業已提起第三人異議
    之訴，爰依強制執行法第18條第2 項規定聲請停止執行，以
    確保聲請人於第三人異議訴訟之實體利益等語。
三、經查，聲請人主張本院97年度司執字第9106號強制執行事件
    之執行標的物即如附表所示之土地及建物，其中3133建號如
    附圖所示斜線部分建物為其所出資興建，並非執行債務人江
    百川、陳世強所有，相對人彰化商業銀行股份有限公司不得
    聲請併為強制執行，聲請人已對相對人提起第三人異議之訴
    等情，業經聲請人提出台灣金融資產服務股份有限公司通知
    、第三人異議之訴起訴狀及自行收納款項統一收據等影本為
    證，並經本院依職權調閱100 年度訴字第374 號第三人異議
    之訴卷宗核閱屬實，則聲請人依強制執行法第18條第2 項規
    定聲請停止強制執行為有理由，應予准許。又聲請停止強制
    執行所供之擔保，係擔保債權人因聲請停止強制執行不當可
    能遭受之損害而得獲賠償，故法院於裁定停止強制執行而酌
    定擔保金額時，應以債權人因停止強制執行不當可能遭受之
    損害為準據。經查，本院97年度司執字第9106號強制執行事
    件之拍賣標的物如附表所示，除聲請人聲請停止強制執行之
    3133建號建物外，尚有桃園縣龜山鄉○○段220 地號土地，
    而建築物及其基地同屬於債務人所有者，得併予查封、拍賣
    ，強制執行法第75條第3 項定有明文。又查封債務人之土地
    ，執行法院應查明該土地上是否有建築物；建築物及其基地
    同屬債務人所有者，宜將建築物及其基地併予查封、拍賣，
    其有公寓大廈管理條例第4 條第2 項情形者，應將其建築物
    及其基地併予查封、拍賣，不得分別拍定；復為辦理強制執
    行事件應行注意事項第40項第6 、7 款所明定。上開土地與
    建物宜合併拍賣之立法意旨，係為避免土地與建物所有權人
    各異，導致法律關係複雜化，又衡諸一般交易生活經驗，倘
    執行法院僅就建物所坐落之基地予以拍賣，卻未合併拍賣該
    地上建物，應買人勢必會因擔心法律關係複雜化而不願投標
    應買，當然會使執行程序延宕，並致債權人遭受未能即時受
    償之損害。經查，3133建號建物坐落在桃園縣龜山鄉○○段
    220 地號土地上，是聲請人雖僅聲請停止3133建號建物之強
    制執行程序，惟考量3133建號建物一旦停止執行，依建物及
    所坐落之土地現況研判，勢必影響應買人就桃園縣龜山鄉○
    ○段220 地號土地之投標意願，導致上開220 地號土地亦無
    人應買，是本件相對人未能及時受償，或利用該標的物所受
    之損害額，應以桃園縣龜山鄉○○段220 地號土地及坐落其
    上之3133建號建物合併計算其價額，而非僅以聲請人主張其
    有所有權之系爭建物為據。本院審酌相對人提起之第三人異
    議之訴之訴訟標的價額為新台幣（下同）70萬元（因聲請人
    主張為其所有如附圖斜線部分之建物係與3133建號其餘部分
    一併鑑價，且尚未經測量該斜線部分占用之面積，故暫以聲
    請人所主張之造價70萬元核定訴訟標的價額），依司法院所
    頒之各級法院辦案期限實施要點規定，第一審為一年四個月
    ，第二審為二年，加計判決送達、上訴等行政期間，合計
    本件第三人異議之訴之審理期間為三年六個月，而上開220
    地號土地之最低拍賣價格為1,342 萬元，依法定利率為年息
    5 ％計算，本件相對人因停止系爭建物強制執行程序所可能
    遭受之損害即利息損失為307 萬6,500 元【計算式為（1342
    萬＋416 萬）x5%X（3+1/2 ）=3,076 ,500 】，故應以上開
    金額為相對人可能受損害金額為酌定相當擔保金額。綜上各
    情，准聲請人以307 萬6,500 元供擔保後，於本院100 年度
    訴字第374 號第三人異議之訴事件判決確定或終結前，停止
    本院97年度司執字第9106號清償債務事件就上開建物之強制
    執行程序。
四、爰依強制執行法第18條第2 項，裁定如主文。
中    華    民    國   100    年    3     月    14    日
                  民事第二庭    法  官  劉佩宜
以上正本係照原本作成。
如對本裁定抗告，應於收受裁定正本送達後10日內向本院提出抗
告狀，並繳納抗告裁判費新台幣1,000 元。
中    華    民    國   100    年    3     月    15    日
                                書記官  洪千棻
 ~t20L2x0;
┌─────────────────────────────────────────────────┐
│97年度司執字第9106號  財產所有人：江百川、陳世強                                                  │
├─┬───────────────────────┬─┬─────┬──────┬────────┤
│編│  土          地          坐          落      │地│ 面    積 │  權    利  │  最低拍賣價格  │
│  ├───┬────┬───┬───┬──────┤  ├─────┤            │                │
│號│縣  市│鄉鎮市區○  段  ○○段  │  地    號  │目│ 平方公尺 │  範    圍  │   (新臺幣元)   │
├─┼───┼────┼───┼───┼──────┼─┼─────┼──────┼────────┤
│1 │桃園縣│龜山鄉  │文化  │      │220         │雜│336.00    │全部        │13,420,000元    │
│  ├───┼────┴───┴───┴──────┴─┴─────┴──────┴────────┤
│  │備考  │                                                                                      │
└─┴───┴───────────────────────────────────────────┘
┌─┬──┬───────┬───┬─────────────────┬────┬─────────┐
│編│    │              │建築式│      建物面積（平方公尺）        │  權利  │                  │
│  │    │基  地  坐  落│樣主要├───────────┬─────┤        │   最低拍賣價格   │
│  │建號│--------------│建築材│樓    層    面    積  │附屬建物主│        │                  │
│  │    │建  物  門  牌│料及房│                      │要建築材料│        │    (新臺幣元)    │
│號│    │              │屋層數│合                計  │及用途    │  範圍  │                  │
├─┼──┼───────┼───┼───────────┼─────┼────┼─────────┤
│1 │3133│桃園縣龜山鄉文│住家用│1樓層：392.42         │陽台36.38 │  全部  │4,160,000         │
│  │    │化段220 地號  │、1 層│夾 層：138.94         │          │        │                  │
│  │    │--------------│樓房鋼│合 計：531.36         │          │        │                  │
│  │    │桃園縣龜山鄉文│造    │                      │          │        │                  │
│  │    │昌三街110號   │      │                      │          │        │                  │
│  ├──┼───────┴───┴───────────┴─────┴────┴─────────┤
│  │備考│未辦建物所有權第一次登記、所有權人江百川、陳世強各持分二分之一。本建物部份使用鄰地221 地│
│  │    │號面積：85.76平方公尺。                                                                 │
└─┴──┴────────────────────────────────────────────┘